【裁判字號】    95,毒抗,258
【裁判日期】    950609
【裁判案由】    毒品危害防制條例
【裁判全文】
臺灣高等法院刑事裁定                 95年度毒抗字第258號
抗  告  人  台灣桃園地方法院檢察署檢察官
被      告  甲○○
上列抗告人因被告毒品危害防制條例案件，不服臺灣桃園地方法
院中華民國95年4月25日裁定（95年度毒聲字第303號），提起抗
告，本院裁定如下：
    主  文
抗告駁回。
    理  由
一、檢察官聲請意旨略以：被告甲○○基於施用毒品之概括犯意
    ，自民國94年6月間某日起至95年1月7日凌晨3時50分許為警
    採集尿液回溯前26小時內之某時止，在桃園縣桃園市○○街
    25巷2號6樓住處及某不詳處所，連續非法施用第一級毒品海
    洛因多次。嗣於95年1月17日凌晨2時30分許，為警在上開桃
    園市○○街住處查獲，並扣得第一級毒品海洛因1 包及注射
    針筒1 支。訊據被告甲○○固坦承有施用第一級毒品，惟矢
    口否認有上揭連續施用毒品犯行，辯稱：伊於94年6 月間曾
    施用過，現在已沒有施用云云。經查，被告甲○○於95年 1
    月17日3 時50分許為警採集之尿液經送驗結果呈鴉片類陽性
    反應，有臺灣檢驗科技股份有限公司濫用藥物尿液檢驗報告
    1 份在卷可稽，復有第一級毒品海洛因1包及注射針筒1支扣
    案可考，被告施用第一級毒品之犯行堪予認定。爰依毒品危
    害防制條例第20條第1 項及觀察勒戒處分執行條例第3條第1
    項規定，聲請裁定將被告送勒戒處所觀察、勒戒。
二、原裁定意旨略以：按檢察官就犯毒品危害防制條例第10條之
    罪者，聲請法院裁定令入勒戒處所觀察、勒戒，核其性質為
    保安處分之一種，其目的在矯正行為人施用毒品之惡習，以
    斷除毒癮之危害，期能達教化與治療之目的，且「檢察官向
    法院聲請將被告送勒戒處所觀察、勒戒，法院所為之裁定，
    攸關人身之自由，與確定判決有同等之效力。」最高法院92
    年度台非字第 109號判決採同一見解。經查：本件被告同一
    施用毒品犯罪事實，前曾經聲請人於95年 1月17日向本院聲
    請裁定送觀察、勒戒，由本院經實體審理後，認並無證據可
    資證明被告有施用毒品之情事，而於同日以95年度毒聲字第
    92號裁定駁回聲請，嗣經聲請人提起抗告，並經臺灣高等法
    院於95年 2月13日以95年度毒抗字第69號裁定駁回抗告確定
    在案，已具實質之確定力，有該裁定書 2份在卷可證。是本
    件聲請顯係就同一案件，重行向本院聲請裁定，自屬違反一
    事不再理之原則，於法不合，應予駁回。
三、本件抗告意旨略以：被告於95年1月17日凌晨2時30分許，為
    警在上開桃園市○○街住處查獲，除當場扣得第一級毒品海
    洛因1包及注射針筒1支外，經警採集之尿液經送驗結果呈鴉
    片類陽性反應，有臺灣檢驗科技股份有限公司濫用藥物尿液
    檢驗報告 1份在卷可稽，被告確有在為警採尿26小時前某時
    施用第一級毒品之犯行至明。原裁定以違反一事不再理，未
    再審酌事證，逕予程序駁回，殊有不當云云。
四、經查：本件被告同一施用毒品犯罪事實，前曾經聲請人於95
    年 1月17日向原審聲請裁定送觀察、勒戒，由原審經實體審
    理後，認並無證據可資證明被告有施用毒品之情事，而於同
    日以95年度毒聲字第92號裁定駁回聲請，嗣經聲請人提起抗
    告，並經臺灣高等法院於95年 2月13日以95年度毒抗字第69
    號裁定駁回抗告確定在案，已具實質之確定力，有該裁定書
    2 份在卷可證。是本件聲請顯係就同一案件，重行向原審聲
    請裁定，自屬違反一事不再理之原則，原裁定駁回其聲請，
    經核並無不合。檢察官徒以被告之驗尿報告再加爭執，指摘
    原裁定不當，為無理由，應予駁回。
三、據上論結，應依刑事訴訟法第412條，裁定如主文。
中    華    民    國    95    年    6     月    9     日
                  刑事第一庭    審判長法  官  蔡  長  溪
                                      法  官  陳  祐  治
                                      法  官  林  俊  益
以上正本證明與原本無異。
不得再抗告。
                                      書記官  廖  月  女
中    華    民    國    95    年    6     月    9     日


司法院資訊處製作；財團法人民間司法改革基金會備份。
